【裁判字號】    97,簡上,141
【裁判日期】    970331
【裁判案由】    妨害公務
【裁判全文】
臺灣桃園地方法院刑事判決             97年度簡上字第141號
上  訴  人
即  被  告  甲○○
上列上訴人因妨害公務案件，不服本院刑事庭民國九十六年十二
月二十七日九十六年度桃簡字第三二二四號第一審刑事簡易判決
（聲請簡易判決處刑案號：九十六年度偵字第二五三二七號），
提起上訴，本院管轄之第二審合議庭判決如下：
    主  文
上訴駁回。
甲○○緩刑貳年。
    事  實
一、本案經本院管轄第二審之合議庭審理結果，認原審以被告即
    上訴人甲○○犯刑法第一百三十八條之損壞公務員職務上掌
    管之物品罪，判處有期徒刑二月，如易科罰金，以新臺幣（
    下同）二千元折算一日，經核其認事用法及量刑均無不當，
    應予維持，並引用原審刑事簡易判決書記載之事實、證據及
    理由（如附件）。
二、上訴人提起本件上訴意旨略以：上訴人坦承本件損壞公務員
    職務上掌管之物品犯行，且已與警方達成和解，賠償損失，
    並捐款予公益團體六萬元，原審量刑過重，請求宣告緩刑，
    給予自新之機會等語。惟按法官於有罪判決中，究應如何量
    處罪刑，均為實體法賦予審理法官刑罰之裁量權事項，法官
    行使此項裁量權，自得依據個案情節，參諸刑法第五十七條
    所定各款犯罪情狀之規定，於該法定刑度範圍內，基於合義
    務性之裁量，量處被告罪刑。質言之，法官為此量刑之裁量
    權時，除不得逾越法定刑或法定要件外，尚應符合法規範之
    體系及目的，遵守一般有效之經驗及論理法則等法原則，亦
    即應兼顧裁量之外部及內部性，如非顯然有裁量逾越或裁量
    濫用之違法情事，自不得任意指摘為違法，此亦為最高法院
    歷年多起判例所宣示之原則（最高法院八十年台非字第四七
    三號判例、七十五年台上字第七三三號判例、七十二年台
    上字第六六九六號判例、七十二年台上字第三六四七號判例
    意旨可資參照）。關於量刑之裁量權，乃憲法所保障法官獨
    立審判之核心，法院行使此項裁量權，亦非得以任意或自由
    為之，仍應受一般法律原理原則之拘束，即仍須符合法律授
    權之目的、法律秩序之理念、國民法律感情及一般合法有效
    之慣例等規範，尤其應遵守比例原則及平等原則之意旨，否
    則即可能構成裁量濫用之違法（最高法院八十六年度台上字
    第七六五五號判決意旨亦可參照）。亦即如非有裁量逾越或
    裁量濫用之明顯違法情事，自不得擅加指摘其違法或不當，
    即使上級法院對下級法院裁量權之審查，亦應同此標準，此
    不僅在保障法官不受任何制度外之不當干涉，更保障法官不
    受制度內的異質干涉，此方符憲法第八十條所宣示獨立審判
    之真義。本院審理結果認為：原審判決於量刑時，已審酌上
    訴人犯罪動機、目的、手段、犯行所生之危害及其犯後態度
    等情狀於法定刑五年以下有期徒刑之範圍內，量處被告有期
    徒刑二月，如易科罰金，以新臺幣二千元折算一日。核符前
    述憲法比例原則及平等原則之要求，原審判決關於刑罰裁量
    權之行使實無違法不當之處，量刑尚屬妥適。故可認本件之
    上訴人之上訴意旨並無理由，原審判決又別無其他違法或不
    當之處，依法應予駁回。末查，上訴人前未曾因故意犯罪受
    有期徒刑以上刑之宣告，此有臺灣高等法院被告前案紀錄表
    及臺灣桃園地方法院檢察署刑案資料查註紀錄表各一份在卷
    可參，於本件中因一時失察，致罹刑典，惟犯後終能坦承犯
    行，且與警方達成和解，賠償二千元損失，此有本院辦理刑
    事案件電話記錄查詢表一紙在卷可參，亦向公益團體桃園縣
    觀護協會捐款六萬元，此有郵政跨行匯款申請書一紙在卷可
    憑，顯見其深具悔意，經此次科刑教訓後，應知警惕而無再
    犯之虞，本院認為前開對其宣告之刑，以暫不執行為適當，
    爰依刑法第七十四條第一項第一款之規定，併予宣告緩刑二
    年，以啟自新。
據上論斷，應依刑事訴訟法第四百五十五條之一第一項、第三項
、第三百六十八條、第三百七十三條，刑法第七十四條第一項第
一款，判決如主文。
本案經檢察官何治蕙到庭執行職務。
中    華    民    國    97    年    3     月    31    日
                        臺灣桃園地方法院刑事第十庭
                            審判長法  官  江  德  民
                                  法  官  蘇  昌  澤
                                  法  官  林  家  賢
上正本證明與原本相符。
不得上訴。
                                  書記官  常  毓  生
中    華    民    國    97    年    4     月    2     日
附錄本判決論罪科刑法條：
刑法第一百三十八條：
毀棄、損壞或隱匿公務員職務上掌管或委託第三人掌管之文書、
圖畫、物品，或致令不堪用者，處五年以下有期徒刑。
附件：
台灣桃園地方法院刑事簡易判決
                                    96年度桃簡字第3224號
聲  請  人  台灣桃園地方法院檢察署檢察官
被      告  甲○○  男  28歲（民國○○年○月○日生）
                    身分證統一編號：Ｚ000000000號
                    籍設嘉義縣番路鄉大湖村下坪仔26號
                    現住桃園縣蘆竹鄉○○路○段229巷46號
上列被告因妨害公務案件，經檢察官聲請以簡易判決處刑（96年
度偵字第25327號），本院判決如下：
    主      文
甲○○損壞公務員職務上掌管之巡邏警車之引擎蓋鈑金，處有期
徒刑貳月，如易科罰金，以新台幣貳仟元折算壹日。
    事實及理由
一、本件犯罪事實及證據胥同於附件檢察官聲請簡易判決處刑書
    之記載，茲予引用。
二、核被告甲○○
    所為，係犯刑法第138 條之損壞公務員職務上掌管之物品罪
    。爰審酌被告犯罪動機、目的、手段、犯行所生之危害及其
    犯後態度等情狀，量處如主文所示之刑，並諭知易科罰金之
    折算標準。
三、應依刑事訴訟法第449 條第1 項、第454 條第2 項，刑法第
    138 條、第41條第1 項前段，逕以簡易判決處如主文所示之
    刑。
四、如不服本判決，應於送達後10日內向本院提出上訴狀，上訴
    於本院合議庭。
中    華    民    國    96    年    12    月    27    日
                  刑事第十一庭  法  官  蔡榮澤
以上正本證明與原本無異。
如不服本判決，應於判決送達後10日內向本院提出上訴狀（應附
繕本）。
                                書記官  賴文玲
中    華    民    國   969    年    12    月    27    日
臺灣桃園地方法院檢察署檢察官聲請簡易判決處刑書
                                    96年度偵字第25327 號
    被      告  甲○○  男  28歲（民國○○年○月○日生）
                        住嘉義縣番路鄉大湖村下坪仔26號
                        居桃園縣蘆竹鄉○○路○段229巷46號
                        國民身份證統一編號：Ｚ000000000號
上列被告因妨害公務等案件，業經偵查終結，認為宜以簡易判決
處刑，茲將犯罪事實及證據並所犯法條分敘如下：
             犯罪事實
一、甲○○因酒醉心情不佳，於民國96年10月7 日凌晨1 時30分
    許，，在桃園縣桃園市○○路與重慶街口，見桃園縣政府警
    察局桃園分局武陵派出所員警黃賜哲所駕駛搭載員警蔡國華
    之車號7300-KT 號巡邏警車行經，竟基於毀損公務員職務上
    掌管物品之犯意，以腳踹黃賜哲所駕駛之警用巡邏車，致該
    警車引擎蓋凹損，為警當場查獲。
二、案經桃園縣政府警察局桃園分局報告偵辦。
          證據並所犯法條
一、證據： (一)被 告甲○○於警詢及本署偵訊中之自白；證明
    被告於前開時、地毀損員警黃賜哲所駕駛之警用巡邏車之事
    實。 (二)職 務報告書及毀損照片證明被告於前開時、地毀
    損員警黃賜哲所駕駛之警用巡邏車之事實。
二、所犯法條：核被告所為係犯刑法第138 條之損壞公務員職務
    上掌管物品罪嫌，毀損器物為損壞公務員職務上掌管之物品
    之結果，是被告毀損器物之行為，不另論罪。
三、依刑事訴訟法第451條第1項聲請逕以簡易判決處刑。
    此    致
臺灣桃園地方法院
中    華    民    國    96    年    11    月    30    日
                      檢  察  官     蔡鴻仁
本件證明與原本無異
中    華    民    國    96    年    12    月    17    日
                      書  記  官     張嘉娥


司法院資訊處製作；財團法人民間司法改革基金會備份。
